# 怎么审计技术服务合同是虚假的

提问人：hepengfei0309 时间：2011-12-20 09:37:24
对于此类舞弊嫌疑，可考虑使用 1141 号审计准则规定的进一步审计程序，如：向对方函证；检查合同履行中提供的服务成果；聘请行业内专家评价合同条款的合理性和公允性；关注对方支付款项的资金来源；等等。请其他网友补充，谢谢！

回答人：chenyiwei
对于此类舞弊嫌疑，可考虑使用 1141 号审计准则规定的进一步审计程序，如：向对方函证；检查合同履行中提供的服务成果；聘请行业内专家评价合同条款的合理性和公允性；关注对方支付款项的资金来源；等等。请其他网友补充，谢谢！

提问人：seniorauditor 时间：2012-10-31 09:37:27
直接在强调事项上加上这个东西，看他怎么办？

回答人：chenyiwei
这种情况首先还是审计取证问题，并直接影响审计意见的类型。不应使用强调事项段。